【裁判字號】    98,抗,14
【裁判日期】    980123
【裁判案由】    聲明異議
【裁判全文】
臺灣高等法院刑事裁定                    98年度抗字第14號
抗 告 人
即受刑人  甲○○
上列抗告人因聲明異議案件，不服臺灣桃園地方法院中華民國97
年11月5日裁定（97年度聲字第3223號），提起抗告，本院裁定
如下：
    主  文
抗告駁回。
    理  由
一、原裁定意旨略以：本件受刑人即抗告人甲○○前因違反電子
    遊戲場管理條例案件，先後經如附表所示之法院判處罪刑確
    定，並由臺灣桃園地方法院檢察署檢察官指揮執行在案（詳
    見附表備註欄），嗣因被告所犯如附表所示各罪合於數罪併
    罰之要件，乃由臺灣桃園地方法院檢察署檢察官聲請本院裁
    定定其應執行之刑，經臺灣桃園地方法院（下稱桃園地院）
    於97年7 月31日以97年度聲字第2206號裁定就附表所示之罪
    定應執行有期徒刑1年2月，如易科罰金，以銀元300 元即新
    臺幣900元折算1 日，於同年9月12日確定。又受刑人另因犯
    幫助詐欺罪，經桃園地院於97年4 月24日以97年度桃簡字第
    852 號判決判處有期徒刑3月，如易科罰金，以新臺幣1,000
    元折算1日，於97年5月19日確定後，由臺灣桃園地方法院檢
    察署檢察官指揮接續在97年度執未字第3273號指揮書後執行
    （97年度執未字第8522號執行指揮書，刑期起算日：97年10
    月25日。執行期滿日：98年1 月24日），此據桃園地院調取
    臺灣桃園地方法院檢察署97年度執更字第1271號、97年度執
    字第8522號執行卷宗核閱無誤。按執行裁判由為裁判法院之
    檢察官指揮之；又指揮執行，應以指揮書附具裁判書或筆錄
    之繕本或節本為之，分別為刑事訴訟法第457條第1項前段、
    第458 條所明定，是檢察官自有權製作執行指揮書，從而如
    執行指揮書內容有變動或其他不當之情形，自可註銷，另以
    適當之執行指揮書執行之，此觀之上開規定自不待言。又執
    行指揮書若經註銷，改以另一製作執行指揮書執行，則原有
    執行指揮書即失其效力，應改由新執行指揮書執行之。本案
    臺灣桃園地方法院檢察署檢察官於桃園地院97年度聲字第29
    67號定應執行刑裁定於97年9 月12日確定後，即於同年月15
    日以97年度執更未字第1271號執行指揮書執行如附表所示之
    四罪所定之有期徒刑1年2月，並註銷原96年度執減助未字第
    85號、96年度執未字第12393號、12043號及97年度執未字第
    3273號執行指揮書，刑期自96年10月4 日起算，羈押自96年
    7月12日至96年10月3日止計84日折抵刑期，執行期滿日為97
    年9 月10日，另因受刑人尚有前述桃園地院判決確定之幫助
    詐欺罪所處之有期徒刑3月應予執行，乃於97年9月16日以97
    年度執未字第8255之1 號執行指揮書接續在97年度執更未字
    第1271號指揮書後執行，並註銷原97年度執未字第8255號執
    行指揮書，刑期自97年9 月11日起算，執行期滿日為97年12
    月10日，並無不當。況受刑人所犯如附表所示之四罪，因合
    於數罪併罰之要件，經檢察官聲請本院裁定定其應執行之刑
    ，併合處罰後之刑期較原判決宣告之刑期減少1 月又15日，
    則檢察官於桃園地院97年度聲字第2206號裁定確定後，自應
    依法執行，且受刑人所犯幫助詐欺罪本即接續在附表所示四
    罪後予以執行，則檢察官註銷97年度執未字第8255號執行指
    揮書，另行換發97年度執未字第8255號之1 執行指揮書，亦
    無何違誤之處，乃受刑人於97年9 月19日對於前開97年度執
    更未字第1271號、97年執未字第8255號之1 執行指揮書時，
    所應執行刑期尚未屆滿（接續執行之刑期至97年12月10日期
    滿），竟僅願收受97年度執更未字第1271號執行指揮書，拒
    不簽收97年度執未字第8255號之1 號執行指揮書，並執97年
    度執更未字第1271號執行指揮書所載執行期滿日為97年9 月
    10日為由，主張應將受刑人釋放，尚難認為有據。因認檢察
    官執行之指揮尚無不合，駁回抗告人提起之異議。
二、抗告意旨略以：抗告人即受刑人甲○○依臺灣桃園地方法院
    97年度聲字第2206號裁定定其應執行刑1年2月，而受刑人自
    96年7月12日入監執行，刑期應至97年9月10日屆滿，則既無
    97年9月11日接續執行之執行指揮書，何以先執行，而於6日
    後強迫受刑人收受逾期的執行指揮書。桃園地檢署以已明顯
    違法，為此不服檢察官執行及原法院裁定，爰提起抗告云云
    。
三、按裁判除保安處分外，於確定後執行之；執行裁判由為裁判
    法院之檢察官指揮之；又指揮執行，應以指揮書附具裁判書
    或筆錄之繕本或節本為之，刑事訴訟法第456條、第457條第
    1項前段、第458條前段分別定有明文，是刑事執行屬檢察官
    之職權，應由檢察官指揮之，裁判執行之執行指揮書固以確
    定裁判為依據，然而具體之執行方法，乃由檢察官指揮，非
    法院所得干涉，惟於檢察官執行指揮不當，經受刑人或其法
    定代理人或配偶聲明異議時，法院方有介入審查之權限（刑
    事訴訟法第484條參照）。
四、經查：
  (一)本件抗告人甲○○因違反電子遊戲場業管理條例等案件，分
    別經如附表所列法院判處如附表所示之刑，均確定在案，並
    由臺灣桃園地方法院檢察署檢察官核發96年度執減助未字第
    85號、96年度執未字第12393號、12043號及97年度執未字第
    3273號執行指揮書指揮執行在案（詳見附表備註欄）；又抗
    告人另因犯幫助詐欺罪，經桃園地院於97年4月24日以97 年
    度桃簡字第852號判決判處有期徒刑3月，如易科罰金，以新
    臺幣1,000元折算1 日，於97年5月19日確定後，由臺灣桃園
    地方法院檢察署檢察官指揮接續在97年度執未字第3273號指
    揮書後執行（97年度執未字第8255號執行指揮書，刑期起算
    日：97年10月25日。執行期滿日：98年1 月24日），此有本
    院被告前案紀錄表及各該執行指揮書影本在卷可稽。
  (二)嗣因抗告人所犯如附表所示四罪合於數罪併罰之要件，而由
    臺灣桃園地方法院檢察署檢察官聲請臺灣桃園地方法院裁定
    定其應執行之刑，經桃園地院於 97年7月31日以97年度聲字
    第2206號裁定就附表所示之罪定應執行有期徒刑1年2月，如
    易科罰金，以銀元300元即新臺幣900元折算一日，於同年 9
    月12日確定。而此定應執行刑裁定，係法院依法將附表所示
    四罪更定其應執行之刑，並未否認附表所示四罪之原實體判
    決之確定力與執行力。易言之，檢察官乃併依附表所示四罪
    之原確定判決以及確定之定應執行刑裁定指揮執行；而受刑
    人應執行之刑期，即以已確定之應執行刑裁定所宣告者為度
    。該定應執行刑之裁定既依憑原附表所示四罪之確定判決以
    及刑法相關規定而為之裁判，原確定判決就各罪宣告刑所形
    成之確定力及執行力，仍然存續，並未憑空消失，否則定應
    執行刑之裁定即失所附麗。自不生應執行刑裁定送達監獄後
    ，原確定判決論處之各罪始生執行力之疑義。縱嗣後另有定
    應執行刑之裁定，及據以換發執行指揮書，先前依據原確定
    判決所為之執行，不失其效力。查本案檢察官於桃園地院97
    年度聲字第2206號裁定確定後，即於同年月15日以97年度執
    更未字第1271號執行指揮書執行如附表所示之四罪所定之有
    期徒刑1年2月，並註銷原96年度執減助未字第85號、96年度
    執未字第12393號、12043號及97年度執未字第3273號執行指
    揮書，刑期自96年10月4日起算，羈押自96年7月12日至96年
    10月3日止計84日折抵刑期，執行期滿日為97年9月10日，另
    因受刑人尚有前述幫助詐欺罪所處之有期徒刑3 月應予執行
    ，乃於97年9月16日以97年度執未字第8255之1號執行指揮書
    接續在97年度執更未字第1271號指揮書後執行，並註銷原97
    年度執未字第8255號執行指揮書，刑期自97年9 月11日起算
    ，執行期滿日為97年12月10日，經核無何違法或不當。本件
    抗告人於檢察官依據更定其刑確定裁定另行製作執行指揮書
    前，仍應依原執行指揮書內容執行，其各罪接續執行，執行
    期滿日為98年1 月24日，嗣檢察官另行製作97年度執更未字
    第1271號、97年執未字第82 55號之1執行指揮書，並於97年
    9 月19日送達監獄，並未損及或影響受刑人之權益。抗告人
    僅願收受97年度執更未字第1271號執行指揮書，而拒不簽收
    97年度執未字第8255號之1 號執行指揮書，對於檢察官製發
    執行指揮書之效力，不生影響。原審裁定同此認定，並就抗
    告人應執行刑期之情況詳為分析說明，應予維持。抗告意旨
    仍執前詞指摘原裁定不當，為無理由，應予駁回。
據上論結，應依刑事訴訟法第四百一十二條，裁定如主文。
中    華    民    國    98    年     1    月    23    日
                  刑事第十二庭審判長法  官  蔡永昌
                                    法  官  陳榮和
                                    法  官  蔡新毅
以上正本證明與原本無異。
不得再抗告。
                                    書記官  楊秋鈴
中    華    民    國    98    年    2     月    2     日
附表：
┌────┬──────────┬──────────┬──────────┬──────────┐
│編號    │         1          │         2          │          3         │          4         │
├────┼──────────┼──────────┼──────────┼──────────┤
│罪名    │電子遊戲場業管理條例│電子遊戲場業管理條例│電子遊戲場業管理條例│電子遊戲場業管理條例│
├────┼──────────┼──────────┼──────────┼──────────┤
│宣告刑  │有期徒刑3 月，減為有│有期徒刑10月，減為有│有期徒刑1 年，減為有│有期徒刑6 月，減為有│
│        │期徒刑1 月15日      │期徒刑5 月          │期徒刑6 月          │期徒刑3 月          │
├────┼──────────┼──────────┼──────────┼──────────┤
│犯罪日期│95年7 月24日起至95年│95年1 月間起至95年6 │95年8 月3 日起至95│95年7 月1 日起至95年│
│        │9 月13日止          │月17日止            │  年12月7 日止      │9 月14日止          │
│        │                    │                    │95年9 月20日起至95│                    │
│        │                    │                    │  年10月11日止      │                    │
├────┼──────────┼──────────┼──────────┼──────────┤
│偵查（自│臺灣新竹地方法院檢察│臺灣桃園地方法院檢察│臺灣桃園地方法院檢察│臺灣桃園地方法院檢察│
│訴）機關│署95年度偵字第5034號│署95年度偵字第3025號│署95年度偵字第18017 │署96年度偵字第25364 │
│年度及案│等                  │等                  │號等                │號等                │
│號      │                    │                    │                    │                    │
├─┬──┼──────────┼──────────┼──────────┼──────────┤
│最│法院│臺灣新竹地方法院    │臺灣桃園地方法院    │臺灣桃園地方法院    │臺灣桃園地方法院    │
│後├──┼──────────┼──────────┼──────────┼──────────┤
│事│案號│96年度竹簡字第243號 │95年度簡上字第458號 │96年度易緝字第71號  │96年度桃簡字第2876號│
│實├──┼──────────┼──────────┼──────────┼──────────┤
│審│判決│96年3 月30日        │96年9 月12日        │96年9 月19日        │96年12月31日        │
│  │日期│                    │                    │                    │                    │
├─┼──┼──────────┼──────────┼──────────┼──────────┤
│確│法院│臺灣新竹地方法院    │臺灣桃園地方法院    │臺灣桃園地方法院    │臺灣桃園地方法院    │
│定├──┼──────────┼──────────┼──────────┼──────────┤
│判│案號│96年度竹簡字第243號 │95年度簡上字第458號 │96年度易緝字第71號  │96年度桃簡字第2876號│
│決├──┼──────────┼──────────┼──────────┼──────────┤
│  │確定│96年5 月17日        │96年10月15日        │96年10月22日        │97年2 月12日        │
│  │日期│                    │                    │                    │                    │
├─┴──┼──────────┼──────────┼──────────┼──────────┤
│備    註│臺灣桃園地方法院檢察│臺灣桃園地方法院檢察│臺灣桃園地方法院檢察│臺灣桃園地方法院檢察│
│        │署96年度執減助字第85│署96年度執字第12393 │署96年度執未字第1204│署97年度執字第3273號│
│        │號執行              │號執行              │3號執行             │執行                │
│        │刑期起算日：96年10月│刑期起算日：97年2月2│刑期起算日：96年11  │刑期起算日：97年7月2│
│        │4日                 │5日                 │月19日              │5日                 │
│        │執行期滿日：96年11月│執行期滿日：97年7 月│執行期滿日：97年2 月│執行期滿日：97年10月│
│        │18日                │24日                │24日（羈押及折抵日數│24日                │
│        │                    │                    │：羈押自96年7 月12日│                    │
│        │                    │                    │至96年10月3 日止計84│                    │
│        │                    │                    │日折抵刑期）        │                    │
│        │                    │                    │                    │                    │
└────┴──────────┴──────────┴──────────┴──────────┘


司法院資訊處製作；財團法人民間司法改革基金會備份。
